【裁判字號】    97,台非,419
【裁判日期】    970918
【裁判案由】    數罪併罰定執行刑
【裁判全文】
最高法院刑事判決              九十七年度台非字第四一九號
上訴人  最高法院檢察署檢察總長
被  告  甲○○
上列上訴人因被告數罪併罰定執行刑案件，對於台灣高等法院中
華民國九十七年一月十四日第一審確定裁定（九十七年度聲字第
八五號，聲請案號：台灣高等法院檢察署九十七年度聲字第四號
），認為違背法令，提起非常上訴，本院判決如下：
    主  文
原裁定撤銷。
檢察官之聲請駁回。
    理  由
非常上訴理由稱：「按對於已判決確定之各罪，已經裁定其應執
行之刑者，如又重複裁定其應執行之刑，自係違反一事不再理之
原則，即屬違背法令，對於後裁定，得提起非常上訴。（最高法
院九十七年度台非字第二四號判決參照）。本案被告甲○○因違
反槍砲彈藥刀械管制條例及涉犯殺人等案件，經台灣高等法院檢
察署檢察官聲請定其應執行之刑，並於九十六年十二月十九日繫
屬於台灣高等法院，經該法院於九十六年十二月二十四日以九十
六年度聲字第二六六六號裁定，定應執行有期徒刑十六年六月，
並於九十七年二月二十五日確定，有該案卷可稽。嗣台灣高等法
院檢察署檢察官誤就被告所犯之同上二罪再次聲請定應執行刑，
而於九十七年一月十一日繫屬於該院，乃原審於九十七年一月十
四日裁定時，疏而未（為）駁回其聲請，竟重覆定其應執行刑為
有期徒刑十七年，並於九十七年二月十二日確定在案，亦有該案
卷宗足參。又前裁定於九十六年十二月二十四日裁定時，原裁定
尚未裁定，雖原裁定確定在先，但仍屬違背法令（司法院大法官
會議釋字第一六八號解釋參照）。案經確定，且對被告不利。爰
依刑事訴訟法第四百四十一條、第四百四十三條提起非常上訴，
以資糾正。」等語。
本院按對於已判決確定之各罪，已經裁定定其應執行之刑者，如
又重複定其應執行之刑，自係違反一事不再理之原則，即屬違背
法令，且此項定應執行刑之裁定，具有實體判決之同一效力，對
於後之重複裁定，自得提起非常上訴。本案被告甲○○因違反槍
砲彈藥刀械管制條例及涉犯殺人等案件，經台灣高等法院檢察署
檢察官聲請定其應執行之刑，並於九十六年十二月十九日繫屬於
台灣高等法院，經該法院於九十六年十二月二十四日以九十六年
度聲字第二六六六號裁定，定應執行有期徒刑十六年六月，並於
九十七年二月二十五日確定。嗣台灣高等法院檢察署檢察官誤就
被告所犯之同上二罪再次聲請定應執行刑，而於九十七年一月十
一日繫屬於該院，乃原審於九十七年一月十四日裁定時，疏而未
（為）駁回其聲請，竟重覆定其應執行刑為有期徒刑十七年，並
於九十七年二月十二日確定在案，亦有該二案卷宗可稽。本件原
裁定（即後一裁定）既係重複裁定，自有違反一事不再理之原則
，即屬違背法令。案經確定，且對被告不利，非常上訴意旨，執
以指摘，洵有理由，應由本院將該後一裁定撤銷，並將檢察官之
聲請駁回，以資救濟。
據上論結，應依刑事訴訟法第四百四十七條第一項第一款，判決
如主文。
中    華    民    國  九十七  年    九    月   十八   日
                      最高法院刑事第十一庭
                          審判長法官  花  滿  堂
                                法官  黃  正  興
                                法官  陳  東  誥
                                法官  林  錦  芳
                                法官  洪  昌  宏
      本件正本證明與原本無異
                                      書  記  官
中    華    民    國  九十七  年    九    月  二十三  日
                                                      Ｑ


司法院資訊處製作；財團法人民間司法改革基金會備份。
